臺灣高雄地方法院刑事判決　　　　　　　 96年度訴字第244號
公　訴　人　臺灣高雄地方法院檢察署檢察官
被　　　告　乙○○
　　　　　　　　　　現於臺灣高雄第二監獄
上列被告因違反毒品危害防制條例案件，經檢察官提起公訴（95
年度毒偵字第30294 號），被告於本院準備程序中為有罪之陳述
，經合議庭裁定由受命法官依簡式審判程序獨任審理，本院判決
如下：
    主  文
乙○○犯轉讓第一級毒品未遂罪，累犯，處有期徒刑壹年貳月，
扣案第一級毒品海洛因壹小包（檢驗前零點壹參零公克，檢驗後
零點零捌壹公克），沒收銷燬之。
    事 實 及 理 由
一、乙○○前於民國92年間因施用毒品案件，經南部地方軍事法
    院以93年度和審字第77號判決有期徒刑6 月確定，於94年 2
    月5 日執行完畢。詎猶不知悔改，明知海洛因係毒品危害防
    制條例第2 條第2 項所列之第一級毒品，不得非法轉讓，竟
    基於轉讓第一級毒品海洛因之犯意，於95年8 月19日晚上 6
    時許，在位於高雄縣旗山鎮○○街1 號之高雄縣警察局旗山
    分局偵查隊內，將第一級毒品海洛因1 小包（檢驗前 0.130
    公克，檢驗後0.081 公克）及注射針筒1 支以夾藏於便當盒
    內之方式，欲將上開毒品無償轉讓予因毒品案件遭警拘留之
    友人張清金。嗣於95年8 月19日晚上7 時許，警員曾致惟基
    於安全考量檢查上開便當盒，因而查獲上情，並當場扣得第
    一級毒品海洛因1 小包（檢驗前0.130 公克，檢驗後 0.081
    公克）及供施用毒品所用之注射針筒1 支，乙○○之轉讓行
    為遂未能得逞。
二、本件被告乙○○所犯為死刑、無刑徒刑或最輕本刑為3 年以
    上有期徒刑以外之罪，其於準備程序中就被訴犯罪事實，為
    有罪之陳述，經法官告知簡式審判程序之旨，並聽取當事人
    之意見後，依刑事訴訟法第273 條之1 第1 項規定，裁定由
    受命法官獨任進行簡式審判程序，合先指明。
三、上揭犯罪事實，業據被告乙○○於警詢、檢察官訊問及本院
    審理時均坦承不諱，且有第一級毒品海洛因1 小包（檢驗前
    0.130 公克，檢驗後0.081 公克）及供施用毒品所用之注射
    針筒1 支扣案可稽，並有高雄市立凱旋醫院95年9 月11日濫
    用藥物成品檢驗鑑定書1 紙、扣押筆錄、扣押物品目錄表各
    1 份、現場照片2 張附卷可稽。又被告既已將夾藏有第一級
    毒品海洛因及注射針筒1 支之便當盒交予值班之員警，則其
    已著手於轉讓第一級毒品之犯行甚明，嗣因員警曾致惟之檢
    查及發現，被告轉讓第一級毒品之犯行方未能得逞，亦經證
    人即員警丙○○到院證述屬實（見本院96年2 月2 日之審判
    筆錄第3 頁）。從而，本案事證明確，被告犯行堪予認定，
    應依法論科。
四、查海洛因係毒品危害防制條例第2 條第2 項所稱之第一級毒
    品，不得非法轉讓。又被告已著手於轉讓第一級毒品之犯行
    ，嗣因員警之發現而未能得逞，核其所為，係犯毒品危害防
    制條例第8 條第5 項、第1 項之轉讓第一級毒品未遂罪。被
    告已著手於轉讓第一級毒品行為之實施，於尚未將第一級毒
    品交付予其友人張清金時即被員警發現，為未遂犯，爰依刑
    法第25條第2 項規定，按既遂犯之刑度減輕其刑。被告持有
    第一級毒品海洛因之低度行為，已為轉讓之高度行為所吸收
    ，不另論罪。另被告前於92年間因施用毒品案件，經南部地
    方軍事法院以93年度和審字第77號判決有期徒刑6 月確定，
    於94年2 月5 日執行完畢，有臺灣高等法院被告全國前案紀
    錄表1 紙附卷可稽，被告於上開有期徒刑執行完畢5 年內，
    故意再犯本件有期徒刑以上之罪，為累犯，應依刑法第47條
    第1 項規定，加重其刑，並與上開未遂犯減輕其刑之規定，
    ，依刑法第71條第1 項規定，先加後減之。爰審酌被告本身
    曾觸犯施用毒品之犯行，有臺灣高等法院被告前案紀錄表 1
    紙在卷可稽，是其不僅不能潔身自愛，反而更欲將毒品轉讓
    予其友人張清金施用，殘害他人身心健康，危害社會秩序甚
    鉅，且其竟於警察局偵查隊內轉讓毒品，顯見其對於法秩序
    之漠視，惡性尤屬重大，惟能於犯後坦承犯行，態度尚稱良
    好，且轉讓毒品犯行未能得逞，尚未發生實際損害等一切情
    狀，酌情量處如主文所示之刑，以示儆懲。至扣案之海洛因
    1 小包（檢驗前0.130 公克，檢驗後0.081 公克），經鑑定
    結果，係屬毒品危害防制條例第2 條第2 項所稱之第一級毒
    品，有高雄市立凱旋醫院95年9 月11日濫用藥物成品檢驗鑑
    定書1 紙在卷可參，應依毒品危害防制條例第18條第1 項前
    段規定宣告沒收銷燬之。另扣案注射針筒1 支，雖為被告所
    有，然係供施用毒品所用之物，而非供轉讓毒品所用之物，
    爰不依毒品危害防制條例第19條第1 項前段規定款宣告沒收
    ，併此敘明。
據上論斷，應依刑事訴訟法第273 條之1 第1 項、第284 條之 1
、第299 條第1 項前段，毒品危害防制條例第8 條第5 項、第 1
項、第18條第1 項前段，刑法第11條、第25條、第47條第1 項，
判決如主文。
本案經檢察官甲○○到庭執行職務。
中　　華　　民　　國　　96　　年　　2 　　月　　14　　日
                  鳳山刑事第一庭      法　官  陳盈吉
以上正本證明與原本無異。
如不服本判決，應於判決送達後10日內，向本院提出上訴狀。
中　　華　　民　　國　　96　　年　　2 　　月　　14　　日
 　　　　　　　　　　　　　　　       書記官  吳俊達
附錄本判決論罪科刑法條：
毒品危害防制條例第8條第1項、第5項
轉讓第1 級毒品者，處1 年以上7 年以下有期徒刑，得併科新臺
幣100 萬元以下罰金。
前4項之未遂犯罰之。
